臺灣新北地方法院板橋簡易庭民事判決
110年度板簡字第1906號
原      告  王建智  
訴訟代理人  謝秉錡律師
複  代理人  徐湘閔律師
被      告  許凱傑  
被      告  兆倉通運股份有限公司

法定代理人  楊展維  
共      同
訴訟代理人  陳炫麟  
上列當事人間請求侵權行為損害賠償事件，原告提起刑事附帶民
事訴訟，經本院刑事庭裁定移送前來（本院110年度審交附民字
第36號），本院於民國111年2月18日言詞辯論終結，判決如下：
    主      文
被告應連帶給付原告新臺幣9,573,335元，及被告許凱傑自民國
110年1月12日起、被告兆倉通運股份有限公司自民國110年5月15
日起，均至清償日止，按週年利率5%計算之利息。
原告其餘之訴駁回。
訴訟費用由被告連帶負擔70%，餘由原告負擔。
本判決原告勝訴部分得假執行。但被告如以新臺幣9,573,335元
為原告預供擔保，得免為假執行。
原告其餘假執行之聲請駁回。
    事實及理由
壹、程序事項
    按訴狀送達後，原告不得將原訴變更或追加他訴。但請求之
    基礎事實同一者、擴張或減縮應受判決事項之聲明者，不在
    此限，民事訴訟法第255條第1項第2款、第3款分別定有明文
    。經查，原告於起訴時原聲明：被告許凱傑應給付原告新臺
    幣（下同）12,000,000元及自起訴狀繕本送達翌日起至清償
    日止，按週年利率5%計算之利息。嗣於民國110年5月11日提
    出刑事追加被告狀，追加被告兆倉通運股份有限公司(下稱
    兆倉公司)；復於111年2月16日提出民事訴之追加狀，變更
    訴之聲明為：被告應連帶給付原告13,604,103元，及其中13
    ,083,607元自刑事附帶民事起訴狀繕本送達翌日，暨其中52
    0,496元自民事訴之追加狀繕本送達翌日起，均至清償日止
    ，按週年利率5%計算之利息。核屬同一侵權行為之基礎事實
    而為追加被告、擴張應受判決事項之聲明，揆諸前揭法條，
    自可准許。
參、實體事項
一、原告主張：
  ㈠被告許凱傑受僱於被告兆倉公司，於108年6月19日8時54分許
    ，駕駛車牌號碼000-0000號營業用大貨車，在新北市○○區○○
    ○路000000號燈桿處路旁，準備倒車進入館前路車道時，本
    應注意倒車時後方有無其他車輛或行人，而當時天候晴、日
    間自然光線、路面乾燥無缺陷且無障礙物、視距良好，並無
    不能注意之情事，竟疏未注意及此，貿然倒車，適有原告騎
    乘車牌號碼000-000號普通重型機車(下稱系爭機車)，沿新
    北市樹林區館前東路往八德街方向行駛，行經該處時，因煞
    閃不及，遭被告許凱傑所駕駛之上開營業用大貨車車尾撞擊
    ，原告因而人車倒地，並受有硬膜上出血、左側橈骨頭後側
    半脫位、右側鎖骨骨幹移位閉鎖性骨折、右側性肋骨多發性
    閉鎖性骨折併肺挫傷、頸椎骨折及右側臂神經叢受損致右側
    上肢喪失機能等傷害。
  ㈡原告因被告許凱傑上開過失行為受有如列之損害：
  ⒈醫療費用373,743元。
  ⒉看護費用678,400元：原告因傷住院期間由親人看護及聘請看
    護共計112日(計算式：24日＋27日＋32日＋29日＝112日)，每日
    照護費用以2,200元計算，共計246,400元(計算式：112日×2
    ,200元＝246,400元)；原告出院後依醫囑尚需專人看護6個月
    ，每日看護費用依強制險看護費用1,200元計算，共計216,0
    00元(計算式：6個月×1,200元＝216,000元)；依亞東紀念醫
    院110年11月29日診斷證明書醫囑記載，原告宜再休養及看
    護照顧6個月，每日看護費用依強制險看護費用1,200元計算
    ，共計216,000元(計算式：6個月×1,200元＝216,000元)。
  ⒊不能工作損失2,954,336元：原告任職於新聿科技股份有限公
    司(下稱新聿公司)，依本件事故發生前1年即107年年度綜合
    所得稅薪資為1,107,870元，平均每月收入約92,323元，原
    告自108年6月19日起即無法工作，迄至111年2月22日止，無
    法工作期間約為32個月，以每月92,323元計算，不能工作之
    損失共計2,954,336元。
  ⒋勞動能力減損8,681,941元：原告已領取強制險失能給付第4
    級即740日，勞動能力減損比例為61.7%，依勞動基準法第54
    條規定勞工退休年齡為65歲，原告為63年6月14日生，自111
    年2月22日起至128年6月13日，勞動能力減損金額8,681,941
    元。
  ⒌系爭機車修復費用44,750元(零件24,750元、工資20,000元)
    。
  ⒍交通費用76,650元：原告因傷前往醫院就醫由家人使用自用
    車搭載，親屬基於身分關係之恩惠，不能加惠於加害人，原
    告住處前往亞東紀念醫院單程車資為570元、前往國立臺灣
    大學醫學院附設醫院(下稱臺大醫院)單程車資為815元、台
    北長庚紀念醫院(下稱長庚醫院)單程車資為995元、臺北榮
    民總醫院(下稱臺北榮總)單程車資為1,260元，原告分別前
    往亞東紀念醫院34次、臺大醫院2次、長庚醫院6次、臺北榮
    總9次，經核算原告請求被告給付以計程車車資計算之交通
    費用損失共計76,650元。
  ⒎醫療用品費用9,239元：原告術後出院在家休養期間，需使用
    藥膏、棉花棒照顧傷口，共支出9,239元。
  ⒏手機修復費用暨保護貼及保護套損失15,044元：原告所有之
    手機、保護貼及保護套因本件事故受損，原告因而受有15,0
    44元之損失。
  ⒐精神慰撫金2,000,000元：原告因本件事故受有雙臂神經叢受
    損及右臂喪失功能等傷害，且左臂肌力不足，又神經疼痛無
    藥可治，每日皆受神經疼痛甚鉅，日常生活所需部分需依靠
    他人協助，一般5歲小孩子都能夠完成之日常生活工作，皆
    無法自行完成，現已領有中度殘障手冊，原告目前雙手喪失
    功能，已無任何工作效率可言，無法再回到原職務工作，實
    痛苦不堪，被告又始終閃避賠償問題，僅交由保險公司處理
    ，原告迄今未獲賠償，請求被告賠償精神慰撫金2,000,000
    元。
  ⒑上開金額共計14,834,103元，經扣除強制險請領金額1,230,0
    00元，總計請求金額13,604,103元。
  ㈢為此，爰依民法第184條第1項前段、第193條、第195條、第1
    96條之規定，請求被告賠償等語。並聲明：⒈被告應連帶給
    付原告13,604,103元，及其中13,083,607元自刑事附帶民事
    起訴狀繕本送達翌日，暨其中520,496元自民事訴之追加狀
    繕本送達翌日起，均至清償日止，按週年利率5%計算之利息
    。⒉願供擔保請准宣告假執行。
三、被告答辯要旨：
  ㈠對於本件事故肇因於被告許凱傑及被告兆倉公司應負連帶賠
    償責任均不爭執。
  ㈡原告主張請求金額部分，意見如列：
  ⒈醫療費用部分：沒有意見。
  ⒉看護費用部分：應以診斷證明書所記載住院期間及出院後6個
    月及每日看護費用1,200元計算；對於原告追加請求6個月看
    護費用沒有意見。
  ⒊不能工作損失部分：對於原告主張因傷不能工作26個月暨追
    加請求不能工作損失期間無意見，然原告提出之107年度綜
    合所得稅薪資扣繳憑單，應扣除非經常性薪資之工作獎金及
    年終獎金，且工作損失應以損害填補為原則，原告申請職災
    補償費用應予以扣除。
  ⒋勞動能力減損部分：不爭執原告主張勞動能力減損比例為61.
    7%，然應以原告實際經常性薪資計算。
  ⒌系爭機車修復費用部分：應依法計算折舊。
  ⒍交通費用部分：應以實際收據為準。
  ⒎醫療用品費用部分：診斷證明書並未記載營養品為必需品，
    無法認定此部分為醫療必要支出，不同意給付。
  ⒏手機修復費用暨保護貼及保護套部分；原告僅提出報價資料
    ，且求償金額係按全新品價格，並未實際修復支出，不符合
    損害修復原則，不同意給付。
  ⒐精神慰撫金部分：原告請求精神慰撫金2,000,000元過高，考
    量原告後續復原等狀況與雙方經濟能力等，認為應以700,00
    0元為宜等語。
  ㈢並聲明：⒈原告之訴駁回。⒉如受不利判決，願供擔保請准宣
    告免為假執行。
三、法院之判斷：
  ㈠原告主張被告許凱傑受僱於被告兆倉公司，其於上開時、地
    駕駛前揭車輛，貿然倒車，致原告閃避不及而人車倒地，因
    此受有硬膜上出血、左側橈骨頭後側半脫位、右側鎖骨骨幹
    移位閉鎖性骨折、右側性肋骨多發性閉鎖性骨折併肺挫傷、
    頸椎骨折及右側臂神經叢受損致右側上肢喪失機能等傷害，
    原告所有之系爭機車、手機暨其保護套、保護貼亦因而受損
    等情，業據提出新北市政府警察局道路交通事故當事人登記
    聯單暨初步分析研判表、道路交通事故現場圖、新北市政府
    車輛行車事故鑑定會新北車鑑字第0000000號鑑定意見書、
    亞東紀念醫院診斷證明書暨醫療費用收據、臺北榮總診斷證
    明書暨醫療費用收據、臺大醫院診斷證明書暨門診醫療費用
    收據、長庚醫院醫療費用收據、世達中醫診所診斷證明書暨
    收據、聘雇照顧服務員費用收據、世貿機車大賣場估價單、
    聯強維修報價單、手機受損照片、勞動部勞工保險局函、中
    華民國身心障礙證明為證，且有本院109年度審交易字第103
    6號刑事判決、公路監理電子閘門查詢結果在卷可稽，並經
    本院依職權調閱上開刑事案件偵審卷宗，核閱屬實，復為被
    告所不爭執，堪信原告此部分之主張為真。
  ㈡按因故意或過失，不法侵害他人之權利者，負損害賠償責任
    ；受僱人因執行職務，不法侵害他人之權利者，由僱用人與
    行為人連帶負損害賠償責任；不法侵害他人之身體或健康者
    ，對於被害人因此喪失或減少勞動能力或增加生活上之需要
    時，應負損害賠償責任；不法侵害他人之身體、健康，被害
    人雖非財產上之損害，亦得請求賠償相當之金額；不法毀損
    他人之物者，被害人得請求賠償其物因毀損所減少之價額，
    民法第184條第1項前段、第188條第1項前段、第193條第1項
    、第195條第1項前段、第196條分別定有明文。查被告不法
    侵害原告身體、健康及財產權之侵權行為事實，業經認定於
    前，從而，原告依前開規定，訴請被告連帶負賠償責任，洵
    屬有據，茲將原告得請求被告連帶賠償之金額，分述如下：
  ⒈醫療費用暨醫療用品費用部分：
  ⑴原告主張因被告許凱傑前開過失傷害行為，受有硬膜上出血
    、左側橈骨頭後側半脫位、右側鎖骨骨幹移位閉鎖性骨折、
    右側性肋骨多發性閉鎖性骨折併肺挫傷、頸椎骨折及右側臂
    神經叢受損致右側上肢喪失機能等傷害，而支出醫療費用37
    3,443元乙節，並提出前揭診斷證明書暨醫療費用收據為證
    ，且為被告所不爭執，則原告請求被告連帶給付醫療費用37
    3,443元，即為可採。又原告民事訴之追加狀附表二醫療費
    用部分固記載醫療費用共計373,743元，然原告於110年8月2
    日提出之刑事附帶民事準備㈠狀所載之醫療費用為360,535元
    ，於111年2月15日提出民事訴之追加狀，理由敘明追加請求
    亞東紀念醫院醫療費用12,908元，以上合計373,443元，又
    對照刑事附帶民事準備㈠狀所載臺北長庚醫療費用為2,190元
    ，民事訴之追加狀附表二所載臺北長庚醫療費用則為2,490
    元，而經核算原告提出之臺北長庚醫療費用單據之金額為2,
    190元，可見原告提出之民事訴之追加狀附表二記載臺北長
    庚醫療費用2,490元逾300元部分，應係誤載，是以，原告請
    求被告連帶給付之醫療費用逾373,443元部分，為無理由，
    應予駁回。
  ⑵原告另主張其因被告許凱傑前開過失傷害行為，而受有支出
    醫療用品費用9,239元之損失，並提出電子發票證明聯、銷
    貨明細資料及交易明細為據，被告雖抗辯其中營養補充品部
    分非屬必要之支出，然觀諸前開營養補充品銷貨明細之消費
    日期為108年6月26日、同年7月13日、同年7月17日，另稽諸
    亞東紀念醫院110年11月29日出具之診斷證明書醫囑欄，可
    見原告於108年6月20日住院，並於108年6月21日進行胸管置
    放引流手術，復於同年6月24日進行右鎖骨、肋骨固定及胸
    腔鏡肺部分切除手術，則原告主張其於術後因進食困難，而
    有使用營養補充品必要，尚與常情無違，核屬必要，是以，
    原告請求被告連帶賠償醫療用品費用9,239元，亦為可採。
  ⒉看護費用部分：
    按親屬間之看護，縱因出於親情而未支付該費用，然其所付
    出之勞力，顯非不能以金錢為評價，此種基於身分關係之恩
    惠，自不能加惠於加害人，而應比照一般看護情形，認被害
    人受有相當看護費之損害，命加害人賠償，始符合民法第19
    3條第1項所定「增加生活上需要」之意旨（最高法院89年度
    台上字第1749號判決要旨參照）。原告主張其於亞東紀念醫
    院、臺北榮總住院期間，聘請看護暨委由親人看護共計112
    日，於出院後需委由親人看護12個月，住院期間每日看護費
    用以2,200元計算、出院期間每日看護費用以1,200元計算，
    得請求被告連帶給付看護費用678,400元(計算式：2,200元×
    112日＋1,200元×12×30＝678,400元)，並提出亞東紀念醫院診
    斷證明書、聘雇照顧服務員收據為憑，被告固不爭執原告於
    上開期間有由專人看護之必要，然辯稱原告住院期間之看護
    費用應以每日1,200元計算，惟原告於住院期間係以每日看
    護費用2,200元聘僱看護照顧，此有原告提出之前開收據存
    卷可考，該費用與國內目前一般僱請全日看護之人力費用相
    當，又衡酌原告於住院期間接受進行之右鎖骨、肋骨固定及
    胸腔鏡肺部份切除手術，可見原告傷勢嚴重，則其主張住院
    期間委由親屬看護部分亦應比照前開聘僱看護照顧之計算標
    準，堪認合理，是以，原告請求被告連帶給付看護費用678,
    400元，亦有理由。
  ⒊不能工作損失部分：
  ⑴原告主張其任職於新聿公司，依107年度綜合所得稅薪資總額
    1,107,870元計算，平均每月收入約92,323元，其自108年6
    月19日起至111年2月22日止，因傷不能工作32個月，而受有
    不能工作損失2,954,336元等情，固據提出前揭診斷證明書
    及107年度綜合所得稅電子結算申報收執聯為憑，然被告抗
    辯原告薪資應扣除工作獎金及年終獎金，而查年終獎金、年
    節獎金、工作獎金，係具有恩惠、勉勵性質之給與，並非工
    資，此觀諸勞動基準法施行細則第10條第2 款、第3 款規定
    甚明，原告既未舉證不論任職情形，均得領取公司所發放之
    工作獎金、年終獎金暨年節獎金，則縱原告未因本件事故不
    能工作，亦非必然可領取上開獎金，蓋此尚繫於雇主是否有
    意願發放等諸多因素，不具客觀之確定性，原告復未能舉證
    證明上開獎金有何依已定之計劃、設備或其他特別情事而為
    可得預期之利益，是以，原告主張其每月收入應加計前開獎
    金計算之，難謂有據。又觀諸原告提出之薪資表，可見原告
    於107年7月、9月、10月、11月、12月、108年4月未領取前
    開獎金月份之平均薪資為68,513元【計算式：(71,314元＋71
    ,262元＋71,262元＋63,012元＋63,012元＋71,216元)÷6＝68,513
    元】，依此計算，堪認原告因傷不能工作之損失為2,192,41
    6元（計算式：68,513元×32＝2,192,416元），逾此之請求，
    難謂有據。
　⑵至被告另辯稱原告申請勞保職災所受領之補償金應予扣抵云
    云，然按保險制度旨在保護被保險人，非為減輕損害事故加
    害人之責任。保險給付請求權之發生，係以訂有支付保險費
    之保險契約為基礎，與因侵權行為所生之損害賠償請求權，
    並非出於同一原因。後者之損害賠償請求權，殊不因受領前
    者之保險給付而喪失（最高法院78年度台上字第1174號裁判
    意旨參照），原告因本件事故受領職業傷病事故傷病給付乙
    情，有原告提出之勞動部勞工保險局函存卷可參，惟職業傷
    病給付部分因係投保勞工保險所得領取之金額，該項給付並
    非用以取代或代償侵權行為人之損害賠償，已如前述，被告
    抗辯應予扣除，顯屬無據。
　⒋勞動能力減損部分：
    原告主張其因本件事故受有勞動能力減損比例為61.7%，並
    提出臺大醫院110年4月9日出具之診斷證明書為佐，且為被
    告所不爭執，堪以採信。又原告係於63年6月14日生，依勞
    動基準法第54條第1項第1款規定65歲為強制退休之年齡，原
    告計可工作至128年6月14日止，原告減少勞動能力期間即為
    111年2月23日至128年6月14日，以上共計17年3月22日，原
    告請求一次給付，自應扣除中間利息，依霍夫曼式計算法扣
    除中間利息（首期給付不扣除中間利息）核計其金額為6,44
    2,722元【計算式：507,270×12.00000000＋(507,270×0.0000
    0000)×(13.00000000-00.00000000)＝6,442,721.000000000
    。其中12.00000000為年別單利5%第17年霍夫曼累計係數，1
    3.00000000為年別單利5%第18年霍夫曼累計係數，0.000000
    00為未滿一年部分折算年數之比例(111/365＝0.00000000)。
    採四捨五入，元以下進位】，逾此部分之請求，應予駁回。
  ⒌系爭機車維修費用部分：
    按依民法第196條請求賠償物被毀損所減少之價額，得以修
    復費用為估定之標準，但以必要者為限（例如：修理材料以
    新品換舊品，應予折舊）。被害人如能證明其物因毀損所減
    少之價額，超過必要之修復費用時，就其差額，仍得請求賠
    償【最高法院77年度第9次民事庭會議決議㈠可資參照】。經
    查，原告主張系爭機車因本件事故受損，其因而受有系爭車
    輛修復費用44,750元(零件24,750元、工資20,000元)之損失
    ，業據提出世貿機車大賣場出具之估價單為佐，惟該修復費
    用之零件係以新品更換舊品，則應扣除折舊後計算其損害。
    復依行政院財政部發布之「固定資產耐用年數表」規定，機
    器腳踏車其耐用年數為3年，並依同部訂定之「固定資產折
    舊率表」規定，耐用年數3年依定率遞減法之折舊率為千分
    之536，其最後1年之折舊額，加歷年折舊累計額，其總和不
    得超過該資產成本原額10分之9。準此，系爭機車係於88年1
    月出廠，有公路監理電子閘門在卷足憑，至本件事故發生之
    108年6月19日，系爭機車之實際使用年數已逾3年，故原告
    就零件部分得請求之金額應以2,475元為限，加計無須折舊
    之工資20,000元，原告所得請求被告連帶賠償之系爭機車修
    復費用為22,475元（計算式：2,475元＋20,000元＝22,475元
    ）。
  ⒍交通費用部分：
　⑴按民法第193第1項所定「增加生活上之需要」，係指被害以
    前無此需要，因為受侵害，始有支付此費用之需要而言。其
    因身體或健康受不法侵害，需前往醫療院所就診而支出交通
    費，係屬增加生活上需要之費用，親屬代為駕車接送，固係
    基於親情，但此親屬所付出之勞力及耗費之汽車燃料，並非
    不能評價為金錢，雖因二者身分關係而免除被害人之支付義
    務，惟此種基於身分關係之恩惠，自不能加惠於加害人。故
    由親屬駕車接送時雖無現實交通費之支付，仍應認被害人受
    有相當於交通費之損害，得向被告請求賠償，始符公平原則
    。查原告主張其因本件事故受傷，委請家人使用自用車搭載
    其前往亞東紀念醫院、臺大醫院、臺北榮總及長庚醫院就診
    ，而受有交通費用之損失，雖未能提出相關憑據以資證明，
    惟本院審酌原告所受傷勢傷及腦部、右側上肢等部位，其右
    側鎖骨、右側肋骨、頸椎亦有骨折之情，堪認原告前往醫院
    門診，確有藉助交通工具通行之必要，又親屬照顧原告外出
    就醫所付之勞力，並非不能評價為金錢，已如前述，原告主
    張應比照僱用職業司機駕駛之情形，請求被告賠償相當交通
    費用之損失，核屬有據。
　⑵原告主張其於108年6月19日至109年5月27日前往亞東紀念醫
　  院就醫計34次、於110年3月12日至同年4月9日前往臺大醫院
    就醫計2次、於108年10月3日至109年8月13日前往長庚醫院
    就醫計6次、於108年8月28日至109年7月14日前往臺北榮總
    就醫計9次，原告住處前往亞東紀念醫院之單程計程車資為5
    70元、前往臺大醫院之單程計程車資為815元、前往長庚醫
    院之單程計程車資為995元、前往臺北榮總之單程計程車資
    為1,260元等情，並提出前開診斷證明書暨醫療費用收據、
    大都會計程車車資試算表為憑，則原告得請求被告連帶賠償
    之交通費用即為76,640元（計算式：570元×34×2＋815元×2×2
    ＋995元×6×2＋1,260元×9×2＝76,640元），逾此範圍之請求，
    難以憑採。
  ⒎手機暨保護貼及保護套損失部分：
    按當事人已證明受有損害而不能證明其數額或證明顯有重大
　  困難者，法院應審酌一切情況，依所得心證定其數額；損害
    賠償之訴，原告已證明受有損害，有客觀上不能證明其數額
    或證明顯有重大困難之情事時，如仍強令原告舉證證明損害
    數額，非惟過苛，亦不符訴訟經濟之原則，爰增訂第2項，
    規定此種情形，法院應審酌一切情況，依所得心證定其數額
    ，以求公平，此有民事訴訟法第222條第2項明文暨其立法理
    由可參。原告主張其所有之手機暨保護貼、保護套因本件事
    故受損，並提出手機受損照片為證，爰審酌原告係於106年1
    2月22日以15,044元之價格購買上開物品，此有原告提出之
    購買證明可稽，可見上開物品皆非新品，衡情使用後已有折
    舊之情形，原告自不能請求被告以新品之價格賠償，而本件
    原告尚無法舉證其折舊後之金額，爰依民事訴法第222條第2
    項之規定，審酌該手機暨保護貼、保護套受損狀況、市場行
    情價格等一切情況，認原告得請求被告連帶賠償手機暨保護
    貼、保護套損失以8,000元計算為合理。
  ⒏精神慰撫金部分：
    再按不法侵害他人之人格權，被害人受有非財產上損害，請
    求加害人賠償相當金額之慰撫金時，法院對於慰撫金之量定
    ，應斟酌實際加害情形、所造成之影響、被害人痛苦之程度
    、兩造之身分地位、經濟情形及其他各種狀況，以核定相當
    之數額（最高法院47年度台上字第1221號、51年度台上字第
    223號判例意旨參照）。查原告因被告許凱傑前開過失傷害
    行為，而受有上開傷勢，其中右側上肢部分喪失機能已達刑
    法上重傷程度，目前仍需持續復健，原告復因本件事故領有
    中華民國中度身心障礙證明，堪認原告確因身體權、健康權
    受侵害而有精神上之痛苦，對其身心影響甚大，原告依民法
    第195條第1項規定，請求非財產上損害賠償，洵屬有據。爰
    審酌原告擔任新聿公司專案經理、107年度綜合所得稅薪資
    所得總額為1,107,870元；被告許凱傑前擔任貨車司機，目
    前待業中等情，業經兩造陳述在卷，另參酌兩造稅務電子閘
    門所得調件明細表所示資力狀況，經綜合考量兩造之關係、
    身分地位、經濟狀況、原告受傷程度、被告之侵權行為態樣
    暨情節等一切情狀，認原告請求被告賠償2,000,000元之非
    財產上損害尚屬過高，應核減為1,000,000元為適當。
  ⒐綜上，原告得請求被告賠償之金額共計10,803,335元（計算
    式：373,443元＋9,239元＋678,400元＋2,192,416元＋6,442,72
    2元＋22,475元＋76,640元＋8,000元＋1,000,000元＝10,803,335
    元）。
  ㈢末按保險人依強制汽車責任保險法規定所為之保險給付，視
    為被保險人損害賠償之一部分；被保險人受賠償請求時，得
    扣除之，強制汽車責任保險法第32條定有明文。此一規定，
    之立法目的，在於保險人之給付乃由於被保險人支付保險費
    所生，性質上屬於被保險人賠償責任之承擔或轉嫁，自應視
    為加害人或被保險人損害賠償金額之一部分，為避免受害人
    雙重受償，渠等於受賠償請求時，自得扣除之。經查，本件
    原告業已受領強制保險金額為1,230,000元，此有原告提出
    之存摺內頁明細存卷可參，且為被告所不爭執，揆諸前揭規
    定，原告得請求之金額自應扣除強制險保險金。準此，原告
    於本件所尚得請求之金額即應為9,573,335元（計算式：10,
    803,335元－1,230,000元＝9,573,335元）。
四、綜上所述，原告依侵權行為損害賠償之法律關係，請求被告
    連帶給付9,573,335元，及被告許凱傑自刑事附帶民事起訴
    狀繕本送達翌日即110年1月12日起、被告兆倉公司自刑事附
    帶民事起訴狀繕本送達翌日即110年5月15日起，均至清償日
    止，按週年利率5%計算之利息，為有理由，應予准許。逾此
    範圍之請求，則無理由，應予駁回。
五、本件原告勝訴部分係適用簡易訴訟程序所為被告敗訴之判決
    ，爰依職權宣告假執行。又原告聲請供擔保宣告假執行之部
    分，僅係促使法院職權發動，毋庸另予准駁之表示。至原告
    敗訴之部分，其假執行之聲請即失所附麗，應予駁回。另被
    告陳明願供擔保，請求免為假執行，核無不合，爰酌定相當
    擔保金額准許之。
六、訴訟費用負擔：本件係原告提起刑事附帶民事訴訟，經本院
    刑事庭裁定移送本庭審理，依刑事訴訟法第504 條第2 項之
    規定，免納裁判費，惟原告於本件移送民事庭後，追加被告
    兆倉公司，爰依民事訴訟法第79條、第85條第2項規定，命
    訴訟費用負擔。
中　　華　　民　　國　　111 　年　　3 　　月　　29　　日
                  臺灣新北地方法院板橋簡易庭
                            法  官  施函妤
以上為正本係照原本作成。
如不服本判決，應於送達後20日內，向本院提出上訴狀並表明上
訴理由，如於本判決宣示後送達前提起上訴者，應於判決送達後
20日內補提上訴理由書（須附繕本）。
中　　華　　民　　國　　111 　年　　3 　　月　　30　　日
                            書記官  吳昌穆